【裁判字號】    94,訴,880
【裁判日期】    950602
【裁判案由】    違反毒品危害防制條例
【裁判全文】
臺灣新竹地方法院刑事宣示判決筆錄       94年度訴字第880號
公  訴  人  臺灣新竹地方法院檢察署檢察官
被      告  甲○○
指定辯護人  本院公設辯護人林建和
上列被告因違反毒品危害防制條例案件，經檢察官提起公訴（94
年度毒偵字第1833號）及移送併案審理（95年度速偵字第753號
），經本院合議庭裁定進行簡式審判程序後，檢察官聲請改依協
商程序而為判決，本院於中華民國95年6月2日下午5時在本院刑
事第八法庭宣示判決，出席職員如下：
法官起立朗讀判決主文、犯罪事實要旨、處罰條文、附記事項，
及告以上訴限制、期間並提出上訴狀之法院，且諭知記載其內容
：
一、主  文：
    甲○○連續施用第一級毒品，累犯，處有期徒刑捌月。扣案
    之第一級毒品海洛因貳包（管制條碼編號：000000000，合
    計淨重壹點肆貳公克，空包裝總重零點玖伍公克，淨重零點
    貳壹公克），沒收銷燬之。扣案之注射針筒伍支、分裝匙
    支，均沒收；又連續施用第二級毒品，累犯，處有期徒刑柒
    月。扣案之吸食器壹組，沒收。應執行有期徒刑壹年壹月。
    扣案之第一級毒品海洛因貳包（管制條碼編號：000000000
    ，合計淨重壹點肆貳公克，空包裝總重零點玖伍公克，淨重
    零點貳壹公克），沒收銷燬之。扣案注射針筒伍支、分裝匙
    支、安非他命吸食器壹組，均沒收。
二、犯罪事實要旨：
(一)、甲○○前有違反麻醉藥品管理條例、違反毒品危害防制條例
    案件之前科紀錄，最近一次係因施用第一級、第二級毒品案
    件，經本院分別以91年度訴字第759號判決判處有期徒刑6月
    、5月確定，復因施用第二級毒品案件，再經本院以92年度
    竹簡字第407號判決判處有期徒刑6月確定，嗣定應執行有期
    徒刑1年3月確定，於94年2月5日縮短刑期假釋出獄，嗣於同
    年3月12日縮刑期滿執行完畢。
(二)、其前因施用毒品案件，經依本院87年度毒聲字第767號裁定
    送觀察、勒戒後，認無繼續施用毒品之傾向，由臺灣新竹地
    方法院檢察署檢察官於87年10月30日，以87年度偵字第5022
    、6974號為不起訴處分確定。又因施用毒品案件，經依本院
    89 年度毒聲字第1550號裁定送觀察、勒戒後，認有繼續施
    用毒品之傾向，復依本院89年度毒聲字第2496號裁定送強制
    戒治，嗣強制戒治滿3個月，復依本院90年度毒聲字第569號
    裁定停止戒治付保護管束，於90年10月6日保護管束期滿未
    經撤銷視為強制戒治期滿。復因施用毒品案件，經依本院91
    年度毒聲字第1085號裁定送強制戒治，於93年1月7日執行完
    畢釋放。
(三)、詎其不知悔改，於強制戒治執行完畢釋放後之5年內，復基
    於施用第一級毒品海洛因之概括犯意，自94年5月間某日起
    至95年4月13日20時分止，以每天施打數次之頻率，將海洛
    因放在針筒內注射靜脈血管之方式，在友人胡華新位於新竹
    縣湖口鄉○○路104號2樓及字臺龍位於新竹縣湖口鄉○○村
    ○○路○段14號之住處，連續施打海洛因多次，另基於施用
    第二級毒品安非他命之概括犯意，亦自94年5月間某日起至
    95年4月13日20時分止（經檢察官當庭以言詞擴張），以每
    天吸用之頻率，將安非他命毒品放在吸食器內加熱生煙之方
    式，在胡華新上址住處、其友人字臺龍上開住處等地，連續
    施用安非他命多次，嗣分別於下列時間被查獲：
 1、94年9月21日晚上10時30分許經警前往胡華新上址住處，經
    取得胡華新同意而入內搜索，發現甲○○適於客廳地板上睡
    覺，乃先在該住處2樓客廳桌上扣得甲○○所有供施用第二
    級毒品安非他命所用之吸食器乙組，甲○○見狀始自行將置
    於手提包內供施用第一級毒品海洛因所用之注射針筒4支及
    分裝匙3支等物交出而查獲上情（有扣案2包白色粉末，經送
    檢驗並未驗出法定毒品成分，法務部調查局鑑定通知書見本
    院卷第20頁）。
 2、95年4月13日20時30分許，經取得字臺龍及字涂李君之同意
    ，搜索其上開住處，扣得甲○○所有之第一級毒品海洛因2
    包（管制條碼編號：000000000，合計淨重1.42公克，空包
    裝總重0.95公克，淨重0.21公克）、及其所有供施用第一級
    毒品海洛因所用之注射針筒乙支。
三、處罰條文：
    毒品危害防制條例第10條第1項、第2項。
四、扣案之第一級毒品海洛因2包（管制條碼編號：000000000，
    合計淨重1.42公克，空包裝總重0.95公克，毛重0.21公克，
    以95年度白保管字第188號扣押中，扣押物品清單見新竹地
    方法院檢察署95年度速偵字第753號第56頁），為第一級毒
    品，有法務部調查局鑑定通知書在卷可參（見本院卷），應
    依毒品危害防制條例第18條第1項前段之規定，不問屬於被
    告與否，宣告沒收銷燬之；另扣案之扣案注射針筒5支、分
    裝匙3支及吸食器乙組，（分別以94年度保管字第1875號、
    95年度保管字第648號扣押中，扣押物品清單分別見臺灣新
    竹地方法院檢察署94年度毒偵字第1833號第63頁、95年度速
    偵字第753號第53頁），為被告所有分別供施用第一、二級
    毒品海洛因、安非他命所用之物，亦應依刑法第38條第1項
    第2款之規定宣告沒收。
五、協商判決除有刑事訴訟法第455條之4第1項第1款於本訊問程
    序終結前，被告撤銷協商合意或檢察官撤回協商聲請者；第
    2款被告協商之意思非出於自由意志者；第4款被告所犯之罪
    非第455條之2第1項所定得以協商判決者；第6款被告有其他
    較重之裁判上一罪之犯罪事實者；第7款法院認應諭知免刑
    或免訴、不受理者情形之一，及違反同條第2項「法院應於
    協商合意範圍內為判決；法院為協商判決所科之刑，以宣告
    緩刑或二年以下有期徒刑、拘役或罰金為限」之規定者外，
    檢察官與被告均不得上訴。
六、如有前項得上訴之情形，得自收受宣示判決筆錄送達之日起
    10日內，向本院提出上訴書狀，上訴於第二審法院。
中    華    民    國    95    年    6     月    2     日
                  臺灣新竹地方法院刑事第八法庭
                          法  官  林惠君
以上正本證明與原本無異。
                          書記官  黃旭淑
中    華    民    國    95    年    6     月    2     日
附錄本案論最科刑之法條
毒品危害防制條例第10條
施用第一級毒品者，處 6 月以上 5 年以下有期徒刑。
施用第二級毒品者，處 3 年以下有期徒刑。


司法院資訊處製作；財團法人民間司法改革基金會備份。
